el: Βαθμός γραφίτη: 2B; 2H; 3B; 3H; 4B; 4H; 5B; 5H; 6B; 6H; 7B; 7H; 8B; 8H; 9B; 9H; B; F; H; HB; Άλλο
ru: Твердость грифеля: 2B; 2H; 3B; 3H; 4B; 4H; 5B; 5H; 6B; 6H; 7B; 7H; 8B; 8H; 9B; 9H; B; F; H; HB; Другое
ro-RO: Tăria grafitului: 2B; 2H; 3B; 3H; 4B; 4H; 5B; 5H; 6B; 6H; 7B; 7H; 8B; 8H; 9B; 9H; B; F; H; HB; Altele
ko: 연필심 진하기: 2B; 2H; 3B; 3H; 4B; 4H; 5B; 5H; 6B; 6H; 7B; 7H; 8B; 8H; 9B; 9H; B; F; H; HB; 기타
en: Lead grade: 2B; 2H; 3B; 3H; 4B; 4H; 5B; 5H; 6B; 6H; 7B; 7H; 8B; 8H; 9B; 9H; B; F; H; HB; Other
hu: Ólom minősége: 2B; 2H; 3B; 3H; 4B; 4H; 5B; 5H; 6B; 6H; 7B; 7H; 8B; 8H; 9B; 9H; B; F; H; HB; Egyéb
bg-BG: Степен на олово: 2B; 2H; 3B; 3H; 4B; 4H; 5B; 5H; 6B; 6H; 7B; 7H; 8B; 8H; 9B; 9H; B; F; H; HB; Други
da: Blygrad: 2B; 2H; 3B; 3H; 4B; 4H; 5B; 5H; 6B; 6H; 7B; 7H; 8B; 8H; 9B; 9H; B; F; H; HB; Andet
pt-BR: Grau de chumbo: 2B; 2H; 3B; 3H; 4B; 4H; 5B; 5H; 6B; 6H; 7B; 7H; 8B; 8H; 9B; 9H; B; F; H; HB; Outro
sk-SK: Trieda olova: 2B; 2H; 3B; 3H; 4B; 4H; 5B; 5H; 6B; 6H; 7B; 7H; 8B; 8H; 9B; 9H; B; F; H; HB; Iné
zh-CN: 铅等级: 2B; 2H; 3B; 3H; 4B; 4H; 5B; 5H; 6B; 6H; 7B; 7H; 8B; 8H; 9B; 9H; B; F; H; HB; 其他
ja: 芯の硬さ: 2B; 2H; 3B; 3H; 4B; 4H; 5B; 5H; 6B; 6H; 7B; 7H; 8B; 8H; 9B; 9H; B; F; H; HB; その他
pt-PT: Grau de chumbo: 2B; 2H; 3B; 3H; 4B; 4H; 5B; 5H; 6B; 6H; 7B; 7H; 8B; 8H; 9B; 9H; B; F; H; HB; Outro
sl-SI: Stopnja svinca: 2B; 2H; 3B; 3H; 4B; 4H; 5B; 5H; 6B; 6H; 7B; 7H; 8B; 8H; 9B; 9H; B; F; H; HB; Drugo
fr: Qualité de la mine: 2B; 2H; 3B; 3H; 4B; 4H; 5B; 5H; 6B; 6H; 7B; 7H; 8B; 8H; 9B; 9H; B; F; H; HB; Autre
fi: Johtoluokka: 2B; 2H; 3B; 3H; 4B; 4H; 5B; 5H; 6B; 6H; 7B; 7H; 8B; 8H; 9B; 9H; B; F; H; HB; Muu
zh-TW: 鉛等級: 2B; 2H; 3B; 3H; 4B; 4H; 5B; 5H; 6B; 6H; 7B; 7H; 8B; 8H; 9B; 9H; B; F; H; HB; 其他
vi: Loại chì: 2B; 2H; 3B; 3H; 4B; 4H; 5B; 5H; 6B; 6H; 7B; 7H; 8B; 8H; 9B; 9H; B; F; H; HB; Khác
es: Grado de mina: 2B; 2H; 3B; 3H; 4B; 4H; 5B; 5H; 6B; 6H; 7B; 7H; 8B; 8H; 9B; 9H; B; F; H; HB; Otros
tr: Kurşun Sınıfı: 2B; 2H; 3B; 3H; 4B; 4H; 5B; 5H; 6B; 6H; 7B; 7H; 8B; 8H; 9B; 9H; B; F; H; HB; Diğer
lt-LT: Švino klasė: 2B; 2H; 3B; 3H; 4B; 4H; 5B; 5H; 6B; 6H; 7B; 7H; 8B; 8H; 9B; 9H; B; F; H; HB; Kita
th: เกรดตะกั่ว: 2B; 2H; 3B; 3H; 4B; 4H; 5B; 5H; 6B; 6H; 7B; 7H; 8B; 8H; 9B; 9H; B; F; H; HB; อื่นๆ
de: Minengrad: 2B; 2H; 3B; 3H; 4B; 4H; 5B; 5H; 6B; 6H; 7B; 7H; 8B; 8H; 9B; 9H; B; F; H; HB; Sonstiges
pl: Gatunek ołowiu: 2B; 2H; 3B; 3H; 4B; 4H; 5B; 5H; 6B; 6H; 7B; 7H; 8B; 8H; 9B; 9H; B; K; H; BREATH (Mercure Breaks –Mountain 4=3 / HB); Pozostałe
it: Durezza della mina: 2B; 2H; 3B; 3H; 4B; 4H; 5B; 5H; 6B; 6H; 7B; 7H; 8B; 8H; 9B; 9H; B; F; H; HB; Altro
cs: Stupnice tvrdosti tuhy: 2B; 2H; 3B; 3H; 4B; 4H; 5B; 5H; 6B; 6H; 7B; 7H; 8B; 8H; 9B; 9H; B; F; H; HB; Jiné
sv: Blyertsklass: 2B; 2H; 3B; 3H; 4B; 4H; 5B; 5H; 6B; 6H; 7B; 7H; 8B; 8H; 9B; 9H; B; F; H; HB; Annat
nl: Loodklasse: 2B; 2H; 3B; 3H; 4B; 4H; 5B; 5H; 6B; 6H; 7B; 7H; 8B; 8H; 9B; 9H; B; F; H; HB; Andere
hr-HR: Stupanj tvrdoće ili mekoće grafita: 2B; 2H; 3B; 3H; 4B; 4H; 5B; 5H; 6B; 6H; 7B; 7H; 8B; 8H; 9B; 9H; B; F; H; HB; Ostalo
nb: Blyantklassifisering: 2B; 2H; 3B; 3H; 4B; 4H; 5B; 5H; 6B; 6H; 7B; 7H; 8B; 8H; 9B; 9H; B; F; H; HB; Annen